ACORDAO-COMPLETO-2379361

ACÓRDÃO 13190/2019 ATA 39/2019 - PRIMEIRA CÂMARA

VISTOS, relatados e discutidos estes autos de processo de admissão de servidores do Instituto Federal de Educação, Ciência e Tecnologia de São Paulo,
ACORDAM os Ministros do Tribunal de Contas da União reunidos em sessão da Primeira Câmara, diante das razões expostas pelo relator e com fundamento na Constituição Federal, art. 70, III, e na Lei 8.443/1992, arts. 1º, V, e 39, I, em:
9.1. considerar legais e determinar o registro dos atos de admissão dos servidores Igor Polezi Munhoz, Júlio Samuel Sávio Bernardo, Keith Viana Lopes Hungria, Luciana Cavalcanti Maia Santos, Mário Sanches Delmanto, Maysa Ciarlariello Cunha Rodrigues, Pedro Luís Calheiros da Silva, Renato Cristiano Montanher e Silvana de Oliveira Ribeiro da Silva;
9.2. considerar ilegal e negar registro ao ato de admissão do sr. Thiago Bufeli Bianchini;
9.3. determinar ao Instituto Federal de Educação, Ciência e Tecnologia de São Paulo que adote, no prazo de quinze dias, os procedimentos administrativos necessários para:
9.3.1. obter o ressarcimento dos valores pagos a maior ao servidor Thiago Bufeli Bianchini, tendo em vista a não observância, pelo interessado, do regime de  dedicação exclusiva;
9.3.2. promover o desligamento do sr. Thiago Bufeli Bianchini dos quadros da instituição, haja vista a não observância, por parte do servidor, das condições editalícias relativas ao regime de dedicação exclusiva.

Pessoal. Admissão de professores sob o regime de dedicação exclusiva e de outros servidores técnico-administrativo para o IFSP

Primeira Câmara

Instituto Federal de Educação, Ciência e Tecnologia de São Paulo.

3. Interessados: Igor Polezi Munhoz (XXX.450.508-XX); Júlio Samuel Sávio Bernardo (XXX.704.208-XX); Keith Viana Lopes Hungria (XXX.323.408-XX); Luciana Cavalcanti Maia Santos (XXX.735.735-XX); Mario Sanches Delmanto (XXX.835.758-XX); Maysa Ciarlariello Cunha Rodrigues (XXX.361.918-XX); Pedro Luís Calheiros da Silva (XXX.161.048-XX); Renato Cristiano Montanher (XXX.412.428-XX); Silvana de Oliveira Ribeiro da Silva (XXX.576.678-XX); Thiago Bufeli Bianchini (XXX.351.718-XX).

13.1. Ministros presentes: Walton Alencar Rodrigues (Presidente), Benjamin Zymler (Relator), Bruno Dantas e Vital do Rêgo.
13.2. Ministro-Substituto presente: Weder de Oliveira.

ACORDAO-COMPLETO-2423381

Acórdão 12540/2020 - Primeira Câmara

BENJAMIN ZYMLER

Trata-se de processo de admissão de servidores do Instituto Federal de Educação, Ciência e Tecnologia de São Paulo.
Os pareceres da Secretaria de Fiscalização de Pessoal (Sefip) e do Ministério Público foram pela legalidade das admissões e registro dos respectivos atos.
É o relatório.

não há

Procurador Marinus Eduardo De Vries Marsico.

PESSOAL. ADMISSÃO DE PROFESSORES SOB O REGIME DE DEDICAÇÃO EXCLUSIVA E DE OUTROS SERVIDORES TÉCNICO-ADMINISTRATIVOS PARA O IFSP. AUSÊNCIA DE OBSERVÂNCIA DO REGIME DE DEDICAÇÃO EXCLUSIVA POR UM DOS ADMITIDOS. ILEGALIDADE E NEGATIVA DE REGISTRO. DETERMINAÇÕES.

ATOS DE ADMISSÃO (ADS)

Secretaria de Fiscalização de Pessoal (SEFIP).

Trata-se de processo de admissão de servidores do Instituto Federal de Educação, Ciência e Tecnologia de São Paulo, que recebeu proposta de legalidade por parte da Sefip e do MPTCU.
2. Acolho os pareceres constantes dos autos, exceto em relação ao ato de admissão do sr. Thiago Bufeli Bianchini, em virtude de o servidor não observar o regime de dedicação exclusiva, previsto no edital do concurso (233/2015) , publicado no dia 23/4/2015 no Diário Oficial da União (DOU) , sessão 3.
3. Chego a essa conclusão em razão da participação do interessado na empresa "Explica Mais - Cursos Preparatórios Online Ltda." não se limita à mera participação societária, mas atuação ativa ministrando aulas de química preparatórias para Enem, vestibular etc.
4. Nesse sentido, é possível encontrar o nome do interessado no site https://www.explicamais.com.br/, como professor de química de cursos online. Algumas dessas aulas são publicadas na rede mundial de computadores. 
5. Postada no ano atual, por exemplo, a que consta do link https://www.youtube.com/watch?v=Xqn6j90EHNU&feature=youtu.be&fbclid=IwAR3s_HqwTdsZkd9F2Od2UACLE64aI1304DwuzbSs7WUS8e6KHFOrq8rsO4o.
6. Já em 2017, pode-se ver a vídeo-aula postada na rede social Facebook: https://www.facebook.com/explicamaisfanpage/videos/1447114412052051/UzpfSTEwMDAwMDI2MDE2MzY1NjoxODI2NzU3ODc0MDA5NTM0/.
7. Portanto, é fácil perceber que a atuação no sr. Thiago Bufeli Bianchini no curso preparatório Explica Mais não se limita à condição de sócio cotista, posição que detém desde 16/1/2017. A página do curso na rede mundial de computadores também informa que o interessado integra a equipe do curso online (https://www.explicamais.com.br/) .
8. Dessarte, sua admissão, decorrente do concurso regido pelo Edital 233/2015, é ilegal, haja vista que a entidade selecionou candidatos ao cargo de professor para trabalhar sob o regime de dedicação exclusiva, condição desatendida pelo sr. Thiago Bufeli Bianchini.
9. Ademais, não se deve olvidar que outros candidatos podem ter deixado de concorrer à vaga em razão do regime de trabalho exigido, de modo que não é suficiente para regularizar a situação a alteração do regime de trabalho para 40 horas semanais sem dedicação exclusiva.
10. Assim sendo, é mister considerar ilegal a admissão e determinar ao IFSP que adote as medidas necessárias para buscar o ressarcimento dos valores pagos indevidamente, pois a remuneração do professor com dedicação exclusiva é superior à do professor que labora no regime de 40 horas semanais. Nessa seara, o interessado vem percebendo R$ 4.463,93 de vencimento básico e R$ 5.136,99 de retribuição por titulação (total de R$ 9.600,92) , quando o correto seria R$ 3.126,31 e R$ 2.680,37 (total de R$ 5.806,38) .
11. No tocante aos demais atos, aquiesço à proposta da unidade técnica, endossada pelo MPTCU.
Diante do exposto, VOTO por que o Tribunal adote a deliberação que ora submeto a este colegiado.
TCU, Sala das Sessões Ministro Luciano Brandão Alves de Souza, em 29 de outubro de 2019.
BENJAMIN ZYMLER 
Relator